臺灣臺北地方法院刑事判決　　　　　　　100年度易字第474號
公　訴　人　臺灣臺北地方法院檢察署檢察官
被　　　告　許榮華
上列被告因毒品危害防制條例案件，經檢察官提起公訴（一○○
年度毒偵字第二九號），被告經訊問後就被訴事實為有罪之陳述
，本院裁定進行簡式審判程序，判決如下：
    主  文
許榮華施用第二級毒品，累犯，處有期徒刑壹年。
    事實及理由
一、本件被告許榮華所犯非死刑、無期徒刑或最輕本刑有期徒刑
    三年以上之罪，亦非高等法院管轄第一審案件，且被告於本
    院訊問時，就被訴事實為有罪之陳述，經告知被告簡式審判
    程序之旨，並聽取檢察官、被告之意見後，本院裁定進行簡
    式審判程序，是本件之證據調查，依刑事訴訟法第二百七十
    三條之二規定，不受同法第一百五十九條第一項、第一百六
    十一條之二、第一百六十一條之三、第一百六十三條之一及
    第一百六十四條至第一百七十條規定之限制，合先敘明。
二、本件犯罪事實及證據，均引用檢察官起訴書之記載（如附件
    ）。事實部分並更正、補充記載如下：被告於民國九十九年
    十二月九日下午六、七時，在臺北縣新莊市（現改制為新北
    市新莊區）友人住處，施用第二級毒品甲基安非他命。就證
    據部分則補充：被告於本院準備程序及審理時就被訴犯罪事
    實之自白。
三、按甲基安非他命為毒品危害防制條例第二條第二項第二款明
    定之第二級毒品。是核被告所為，均係犯毒品危害防制條例
    第十條第二項之施用第二級毒品罪。被告持有第二級毒品甲
    基安非他命後，進而施用，其持有之低度行為應被其施用之
    高度行為所吸收，不另論罪。又被告有起訴書犯罪事實欄所
    載之犯罪科刑執行情形（如附件），於九十九年十二月四日
    執行完畢，有臺灣高等法院被告前案紀錄表在卷足憑，其於
    五年內故意再犯本件有期徒刑以上之罪，為累犯，應依刑法
    第四十七條第一項之規定加重其刑。爰審酌被告曾因施用毒
    品犯行執行觀察、勒戒及強制戒治程序，仍不知悛悔，復多
    次再施用毒品，顯見被告無改過之意，惟念其施用毒品乃戕
    害自己身心健康，尚未危及他人，犯後於本院準備程序已坦
    承全部犯行之態度等一切情狀，量處如主文所示之刑。另被
    告否認扣案之安非他命一包為其所有，且無證據佐證與本案
    有關，爰不宣告沒收，併此敘明。
四、據上論斷，應依刑事訴訟法第二百八十四條之一、第二百七
    十三條之一第一項、第二百九十九條第一項前段、第三百十
    條之二、第四百五十四條第二項，毒品危害防制條例第十條
    第二項，刑法第十一條前段、第四十七條第一項，判決如主
    文。
五、如不服本判決，應於送達後十日內，向本院提出上訴狀。
本案經檢察官謝憲杰到庭執行職務。
中    華    民    國   100    年    3     月    24    日
                  刑事第九庭    法  官  鄭富城
以上正本證明與原本無異。
如不服本判決應於收受送達後10日內向本院提出上訴書狀，並應
敘述具體理由；其未敘述上訴理由者，應於上訴期間屆滿後20日
內向本院補提理由書（均須按他造當事人之人數附繕）「切勿逕
送上級法院」。
                                書記官  顏淑華
中    華    民    國   100    年    3     月    24    日
附錄論罪科刑實體法條文：
毒品危害防制條例第十條第二項
毒品危害防制條例第10條
施用第一級毒品者，處 6 月以上 5 年以下有期徒刑。
施用第二級毒品者，處 3 年以下有期徒刑。
附件：
臺灣臺北地方法院檢察署檢察官起訴書
                                     100年度毒偵字第29號
    被      告  許榮華  男  44歲（民國○○年○月○○日生）
                        住新北市○○區○○路720號9樓之4
                        居臺北市○○區○○街7號之2、3樓
                        國民身分證統一編號：Ｚ000000000號
上列被告因違反毒品危害防制條例案件，業經偵查終結，認應提
起公訴，茲將犯罪事實及證據並所犯法條分敘如下：
        犯  罪  事  實
一、許榮華前因施用毒品案件，經觀察、勒戒後，認有繼續施用
    毒品之傾向，由臺灣板橋地方法院裁定令入戒治處所施以強
    制戒治，自民國92年6月17日起執行，經評估無繼續戒治之
    必要，於93年3月5日釋放，並由臺灣板橋地方法院檢察署檢
    察官於93年3月24日以93年度戒毒偵字第127號為不起訴處分
    確定。復因施用毒品案件，經臺灣板橋地方法院以97年度訴
    字第2465號判處有期徒刑1年，並經臺灣高等法院駁回上訴
    確定，於99年12月4日縮刑執行完畢。詎仍不知悔改，復基
    於施用第二級毒品甲基安非他命之犯意，於99年12月10日8
    時45分許為警採集尿液前回溯96小時內之某時，在不詳地點
    ，以不詳方式，施用甲基安非命1次。嗣經警持搜索票，在
    臺北縣深坑鄉（現改制為新北市深坑區○○○路53巷7號3樓
    ，為警查獲持有安非他命1包，並經採集其尿液送驗，結果
    呈甲基安非他命陽性反應，始悉上情。
二、案經臺北市政府警察局大同分局報告偵辦。
        證  據  並  所  犯  法  條
一、證據清單及待證事項：
  ┌─┬───────────┬─────────────┐
  │編│   證  據  名  稱     │     待  證  事  實       │
  │號│                      │                          │
  ├─┼───────────┼─────────────┤
  │一│被告許榮華之供述      │被告就上揭施用毒品犯行否認│
  │  │                      │之事實。                  │
  ├─┼───────────┼─────────────┤
  │二│台灣尖端先進生技醫藥股│被告為警查獲時所採尿液經送│
  │  │份有限公司100年1月4日 │驗結果，呈甲基安非他命陽性│
  │  │出具之濫用藥物檢驗報告│反應，顯見其確有於上揭時、│
  │  │1紙                   │地施用第二級毒品之事實。  │
  ├─┼───────────┼─────────────┤
  │三│本署全國刑案資料查註表│被告前因施用毒品案件入所強│
  │  │、全國施用毒品案件紀錄│制戒治，嗣因停止戒治，於93│
  │  │表各1份               │年3月5日釋放，經判刑確定後│
  │  │                      │，再犯本件之事實。        │
  └─┴───────────┴─────────────┘
二、核被告所為，係違反毒品危害防制條例第10條第2項之施用
    第二級毒品罪嫌。被告持有第二級毒品甲基安非他命之低度
    行為，應為施用之高度行為所吸收，不另論罪。又被告有如
    犯罪事實欄所列之論罪科刑執行情形，有本署刑案資料查註
    紀錄表在卷可參，其受有期徒刑執行完畢後，5年以內故意
    再犯本件有期徒刑以上之罪，為累犯，請依刑法第47條第1
    項之規定加重其刑。
三、依毒品危害防制條例第23條第2項、刑事訴訟法第251條第1
    項提起公訴。
  此  致
臺灣臺北地方法院
中    華    民    國   100    年    1     月    21    日
                              檢  察  官    賴   秋   萍
本件正本與原本無異
中    華    民    國   100    年    2     月    8     日
                              書  記  官    胡   丹   卉
附錄本案所犯法條全文
毒品危害防制條例第10條
施用第一級毒品者，處 6 月以上 5 年以下有期徒刑。
施用第二級毒品者，處 3 年以下有期徒刑。